臺灣高等法院臺中分院刑事裁定　　　　　　　九十四年度交抗字第二六三號
　　抗　告　人　甲○○
右抗告人因聲明異議案件，不服臺灣臺中地方法院中華民國九十四年四月十八日所為
裁定（九十四年度交聲字第一三七號）提起抗告，本院裁定如左：
    主　　　文
抗告駁回。
    理　　　由
一、原處分機關交通部公路總局台中區監理所豐原監理站以受處分人即抗告人甲○○
    於民國九十三年十二月七日十二時三十六分許，駕駛車號ＸＲ－七五八號營業半
    聯結車，在國道一號公路南向二九六．四公里處，因「不依規定車道行駛，於設
    有大型車禁行內側車道標誌之路段行駛內側車道」違規，違反道路交通管理處罰
    條例第三十三條第一項規定，經國道公路警察局第四警察隊員警依法當場舉發，
    原處分機關裁決處抗告人罰鍰新台幣三千元，並記違規點數一點。抗告人不服，
    以施工改變車道，標示不清為由聲明異議。
二、原裁定駁回抗告人異議，係以：按汽車行駛於高速公路或設站管制之道路，而不
    遵管制之規定者，處汽車駕駛人新台幣三千元以上六千元以下罰鍰；汽車行駛高
    速公路，其車道之使用應依設置之交通標誌、標線或號誌之規定；汽車駕駛人有
    第三十三條者，除依原條款處罰鍰外，並予記違規點數一點。道路交通管理處罰
    條例第三十三條第一項、第六十三條第一項第一款及高速公路交通管制規則第八
    條第一項與違反道路交通管理事件統一裁罰標準表分別定有明文。經查：抗告人
    甲○○於上開時、地，因行駛高速公路不依規定車道行駛，於設有大型車禁行內
    側車道標誌之路段行駛內側車之違規事實，為內政部警政署國道公路警察局第四
    警察隊員警當場舉發等情，有原舉發機關員警舉發而由抗告人親自簽名之違反道
    路交通管理事件通知單一紙與裁決書一份在卷可稽。雖抗告人以上開情詞置辯，
    惟經檢視卷附之資料得知：執勤員警於九十三年十二月七日在國道一號南向二九
    六公里四百公尺（戰備道）處，發現抗告人車輛於豎立有大型車禁行內側車道之
    交通禁制標誌路段，行駛內側車道之違規，經攔車稽查，員警於索閱相關證件時
    ，並當場詳細告知駕駛人違規行為，依法掣填違規通知單舉發。且該員警亦稱舉
    發該車違規時，該地點（國道一號「南向」二九六公里四百公尺處）前後車道上
    並無任何施工情事，該路段只有二九六公里以「北」，因目前員高拓寬工程而施
    工，惟並不影響同向二車道之正常行車，該車違規行為屬實，此亦有原舉發機關
    九十四年一月十二日、三月七日之書函在卷可佐。是抗告人前揭之違規行為事實
    ，足堪認定。本院經查亦無任何證據足資證明執勤警員有捏造事實或違法取締之
    情事，則執勤警員本其加強道路交通管理、維護交通秩序、確保交通安全職責所
    為之當場舉發，自應受到合法、正確而真正之推定，抗告人指摘原舉發不當，尚
    屬無據。從而，原處分機關據以援引上開規定，裁處罰鍰新台幣三千元整，並記
    違規點數一點，逾期則依裁決書處罰主文規定處罰，並無不當，抗告人之異議無
    理由，應予駁回，為其論據，於法核無違誤。
三、抗告意旨雖仍以該路段因施工，固有同向二車道，但沒有原有的寬度，也沒有原
    有的筆直，原設大型車禁行標誌向內移到外車道的右邊上，容易被大車擋到視線
    而看不到，當看到戰備跑道時再往外切，就已經南向二九六公里一百公尺了。二
    九六公里四百公尺是警員填單的地方，不是抗告人車行駛的地方。從違規到警員
    查覺進行攔車，而大型貨櫃車要從內線到外線，再從外線到路肩，當時外線也有
    車輛，所以當時並沒有在戰備道佔用內線云云。惟駕駛人在高速公路行駛原須注
    意指示行駛之標誌，縱然部分路段因施工而改變原有道路之寬度及直度，駕駛人
    之注意義務並不因而解免。況高速公路大部分路段禁止大型車輛行駛於內線，抗
    告人於行駛時即須特別注意，不得以該路段標誌容易被大車擋到視線為由而行駛
    於內線車道。原裁定並無不當，抗告無理由，應予駁回。爰裁定如主文。
中      華      民      國      九十四   年      五       月    十二    日
                                    臺灣高等法院臺中分院刑事第九庭
                                          審判長法　官  陳　筱　珮
                                                法　官  趙　春　碧
                                                法　官  康　應　龍
右正本證明與原本無異。
不得抗告。
                                                書記官  黃　薰　慧
中      華      民      國      九十四   年      五       月    十三    日
                                                                        Ｉ
